# 公司发生的诉讼费是非经常性损益吗

提问人：renaiqiang 时间：2019-03-22 10:59:14
公司因为账面的应收账款或应付账款而发生的诉讼费（与客户或供应商打官司），不经常发生，会计处理：列入管理费用-诉讼费还是营业外支出-诉讼费，哪个合适一些，另外属于非经常性损益吗

回答人：chenyiwei
诉讼费应列入管理费用。由于该诉讼事项起因于企业的日常经营活动，故除非确有证据表明其性质和金额确系偶发性，否则不属于非经常性损益。